【裁判字號】    97,訴,3227
【裁判日期】    990120
【裁判案由】    妨害風化
【裁判全文】
臺灣板橋地方法院刑事判決              97年度訴字第3227號
公  訴  人  臺灣板橋地方法院檢察署檢察官
被      告  乙○○
選任辯護人  周金城律師
            黃當庭律師
            彭若晴律師
上列被告因妨害風化案件，經檢察官提起公訴（96年度偵字第13
954 號），本院判決如下：
    主  文
乙○○無罪。
    理  由
一、公訴意旨略稱：被告乙○○於民國92年間某日，在臺北市某
    地，乘丁○○急迫、輕率，需錢孔急之際，貸與丁○○新臺
    幣（下同）3 萬元約定每日為1 期，每期應繳交1 千元，限
    於1 個月內還清本金，由丁○○簽發同額之本票1 張及身分
    證影本以為擔保，並預扣5 千元之利息（其涉犯重利罪嫌，
    經臺灣板橋地方法院以96年度易字第317 號判判處有期徒刑
    5 月確定在案）；復與姓名年籍均不詳綽號「阿源」之成年
    男子，共同基意圖營利，以強暴、脅迫之方法使女子與他人
    為性交易之犯意聯絡，藉口丁○○欠款未還清為由，逼迫其
    另簽立2 萬元之本票1 張，並自92年初某日起至95年5 月10
    日止，強押其至臺北市○○○路「383 酒店」、「銀色世界
    酒店」、臺北縣三重市○○○路某套房、臺北縣三重市○○○路「豆乾厝」等地，以1,500 元至6,000 元不等之代價與
    男客為性交行為，乙○○每次從中抽取100 元以營利，丁○○每次性交易可獲取900 元代價，惟所得均由乙○○、「阿
    源」取走。丁○○若不從，乙○○則唆使手下毆打之，並威
    脅對其家人不利。因認被告乙○○係犯刑法第231 條之1 第
    1 項意圖營利以強暴、脅迫使女子與他人為性交行為罪嫌。
二、按犯罪事實，應依證據認定之，無證據不得認定犯罪事實，
    又不能證明被告犯罪者，應諭知無罪之判決，刑事訴訟法第
    154 條第2 項、第301 條第1 項分別定有明文。又認定不利
    於被告之事實，須依積極證據，苟積極證據不足為不利於被
    告事實之認定時，即應為有利於被告之認定，更不必有何有
    利之證據。又認定犯罪事實所憑之證據，雖不以直接證據為
    限，間接證據亦包括在內，然而無論直接或間接證據，其為
    訴訟上之證明，須達於通常一般人均不致有所懷疑，而得確
    信其為真實之程度，始得據為有罪之認定（最高法院30年上
    字第816 號及76年臺上字第4986號判例參照）。
三、本案公訴人認被告涉犯前揭罪嫌，扣除後述不得作為本案證
    據之證據方法後，主要係以：(一)證人丁○○於偵訊時之證詞
    ；(二)被告於警詢及偵訊時之陳述；(三)被告使用0000000000號
    行動電話傳簡訊至證人丁○○手機內容翻拍照片；(四)本院96
    年度易字第317 號判決書；(五)前述第一段所示扣案物品；(六)
    中央健康保險局北區分局98年12月28日健保桃醫管字第0983
    186833號函及所附丁○○92年1 月1 日起至95年12月31日就
    醫紀錄為其論據。然被告則堅決否認有何意圖營利以強暴、
    脅迫使丁○○與他人為性交行為犯行，略辯稱：(一)伊並未與
    「阿源」共同基於營利之意圖，以強暴、脅迫之方法使丁○○與他人為性交行為；(二)伊並未以丁○○欠款未還為由逼迫
    丁○○簽立2 萬元本票，亦未於92年初某日起至95年5 月10
    日期間強押丁○○至酒店、出租套房及三重豆干厝等地與男
    客從事性交易，並從中抽取利潤；(三)伊並未於92年間以黑色
    賓士車從桃園中壢市泡沫紅茶店強押丁○○至臺北市○○○
    路酒店、新生北路出租套房，亦未先扣押丁○○證件及手機
    ，再以強暴、脅迫之方法或對A 女父母不利等手段，逼迫丁○○接客；(四)伊傳給丁○○的簡訊提到「在哪裡上班，收入
    多少，一天要繳多少，公司都要知道」，是因為丁○○向林
    森北路「383 酒店」的阿姨借2 萬元，但後來她都沒來上班
    ，該阿姨請伊問丁○○現在在哪裡上班，收入多少。另外，
    丁○○還有向地下錢莊借錢沒還，錢莊找伊出面處理，因為
    當時丁○○職業就是賣淫，伊才會催其趕快上班賺錢還債，
    伊並未逼其賣淫等語。
四、程序部分：
    (一)按證人保護法乃為保護刑事案件及檢肅流氓案件之證人，
      使其勇於出面作證，以利犯罪之偵查、審判，或流氓之認
      定、審理，並維護被告或被移送人之權益而制訂，同法第
      1 條定有明文。其中所謂「刑事案件」，固包括「最輕本
      刑為3 年以上有期徒刑之罪」，但依同法第3 條規定：「
      依本法保護之證人，以願在檢察官偵查中或法院審理中到
      場作證，陳述自己見聞之犯罪或流氓事證，並依法接受對
      質及詰問之人為限」，亦即受該法保障之證人，除須於檢
      察官偵查中或法院審理中到場作證外，尚須有配合接受對
      質及詰問之意願，否則即不受該法之保護。本案證人丁○○固曾於民國95年11月9 日在檢察官訊問時具結作證，然
      該次庭期被告未到，且無具體事證足認被告已放棄對質及
      詰問，其後檢察官亦未安排庭期讓被告行使與該證人對質
      或詰問證人之權利。迨本院審理時，曾先後指定於98年12
      月16日及99年1 月6 日讓被告與證人丁○○對質或詰問該
      證人，惟證人丁○○經合法通知、拘提後均無故未到，顯
      然已無配合接受對質及詰問之意願，核與前述證人保護法
      第3 條所定要件，即有不符。次查本案承辦員警及檢察官
      固均以匿名方式對證人丁○○製作警詢及偵訊筆錄，但經
      檢視全卷，並無檢察官或本院已核發證人保護書予該證人
      之資料，且證人保護法第11條第1 項雖規定：「有保密身
      分必要之證人，除法律另有規定者外，其真實姓名及身分
      資料，公務員於製作筆錄或文書時，應以代號為之，不得
      記載證人之年籍、住居所、身分證統一編號或護照號碼及
      其他足資識別其身分之資料。該證人之簽名以按指印代之
      」，然是否須按該規定製作文書，係以「有保密身分必要
      」為前提，此與同法第4 條第1 項前段亦係以證人有「受
      保護之必要」為前提之規定意含相近。本案檢察官於偵查
      中及本院於審理中既均未對證人丁○○核發證人保護書，
      且該證人所證述者乃與被告切身相關之事實，依其證詞及
      本案其他相關證據，被告應早已確知起訴書所稱A 女之真
      實身分，若僅揭示其名，亦應不致於損其權益，自亦無保
      密其身分之必要。綜上，公訴人認為被告所犯為刑法第23
      1 條之1 第1 項意圖營利以強暴、脅迫使女子與他人為性
      交行為罪，且此罪屬最輕本刑為3 年以上有期徒刑之罪，
      故證人丁○○應受證人保護法之保護，固非無見，然證人
      丁○○除曾於95年11月9 日在偵訊時具結作證外，並未配
      合依法接受對質及詰問，本不受證人保護法之保護，又其
      未經檢察官或本院核發證人保護書，且無具體事證認為有
      受保護之必要，另其身分早已為被告所知悉，亦無特別予
      以保密之必要，從而，本院認為本案並無證人保護法之適
      用，應回歸刑事訴訟法之規定為以下判決文書之製作，而
      不另以代號匿稱證人丁○○為A 女，合先敘明。
    (二)按被告以外之人於偵查中向檢察官所為之陳述，除顯有不
      可信之情況者外，得為證據，刑事訴訟法第159 條之1 第
      2 項定有明文。現行法之檢察官仍有訊問被告、證人及鑑
      定人之權限，其應踐行之程序又多有保障被告或被害人之
      規定，證人、鑑定人於偵查中亦均須具結，就刑事訴訟而
      言，其司法屬性甚高；而檢察官於偵查程序取得之供述證
      據，其過程復尚能遵守法令之規定，是其訊問時之外部情
      況，積極上具有某程度之可信性，除消極上顯有不可信之
      情況者外，均得為證據。故主張其為不可信積極存在之一
      方，自應就此欠缺可信性外部保障之情形負舉證責任（最
      高法院98年度台上字第2904號判決參照）。本案證人丁○○於偵訊時具結所言，固屬被告以外之人於審判外所為之
      言詞陳述，但此既係該證人於偵查中向檢察官訊所為陳述
      ，復已簽署結文，而被告及辯護人則未指出其作證時有何
      顯不可信之情形（本院卷第91頁反面），自難僅憑其空言
      否定該證據方法之證據能力，即認有刑事訴訟法第159 條
      之1 第2 項除外規定之適用，應得作為本案證據。至於證
      人丁○○於警詢時所言，雖亦屬被告以外之人於審判外所
      為言詞陳述，惟辯護人於本院準備期日時既已表明爭執其
      證據能力（本院卷第96頁），且該證人並未於本院審理時
      到庭作證，自無從核對其警詢筆錄是否與審判中所言相符
      ，另該證人經本院合法通知及拘提雖均無故未到，但其目
      前仍設籍原址，且未在監在押，2 次證人通知書亦均已合
      法送達，有前揭送達證書、個人基本資料查詢單及臺灣高
      等法院被告在監在押紀錄表在卷可查，自無住所不明之情
      形，此外復無其他得做為證據之法定原因，自無證據能力
      。
    (三)按偵查犯罪機關依通訊保障及監察法所實施之電話監聽，
      應認監聽所得之通訊內容，始屬調查犯罪所得之證據，其
      內容須藉由錄音設備予以保存，使其真實性足以供審判上
      檢驗，至於實務上依據監聽錄音結果翻譯而成之通訊監察
      譯文，以顯示該監聽錄音內容，為學理上所稱之派生證據
      ，屬於文書證據之一種，固有方便證據檢驗之功能，但究
      非證據本身之內容。此於被告或訴訟關係人對其譯文之真
      實性發生爭執或有所懷疑時，法院自應依刑事訴訟法第
      165 條之1 第2 項規定，勘驗該監聽之錄音帶踐行調查證
      據之程序，以確認該錄音聲音是否為本人，及其內容與通
      訊監察譯文之記載是否相符。故如監聽錄音帶已滅失，或
      因保存不善而無法顯示聲音，而被告或訴訟關係人對監聽
      譯文復有爭執時，因監聽譯文之真實性無法獲得確保，自
      不得僅憑監聽譯文作為判斷之依據（最高法院97年度台上
      字第6417號判決參照）。本案承辦員警於95年5 月12日製
      作證人丁○○之警詢筆錄後，旋即依據臺灣板橋地方法院
      檢察署檢察官於95年5 月18日所核發95 年 甲○榮洪聲監
      字第000602號通訊監察書（96年度偵字第13 954號卷第10
      7 頁反面至第108 頁）對0000000000（吳大哥使用）、00
      00000000（阿源使用）、0000000000（被告使用）、0000
      000000（被告使用）等門號進行監聽，復先後依據同署檢
      察官所核發95年6 月30日95年甲○榮格聲監續字第000800
      號通訊監察書（同前卷第40頁反面至第41頁）、95年7 月
      27日95年甲○榮黃聲監續字第000924號通訊監察書（同前
      卷第8 頁反面至第9 頁）對該4 支門號續行監察，前後監
      聽該4 門號逾3 月（即自95年5 月19日起至95年8 月25日
      止），並按通訊監聽錄音內容製作譯文（同前卷第16頁反
      面至27頁、第44至86頁、第91頁反面至第102 頁）。次查
      起訴書固引用該通訊監察譯文作為證據，然因辯護人於本
      院98年11月9 日準備程序期日聲請勘驗該通訊監聽錄音帶
      以確認譯文內容是否真實（本院卷第121 頁），本院乃即
      檢視本案卷證，並再調取被告另案卷宗（即臺灣板橋地方
      法院檢察署96年度執字第7035號全案卷證，該案係被告涉
      犯重利罪經本院以96年度易字第317 號判決有罪確定之案
      件，本案曾移送併至該案審理，惟經前揭判決認定兩案並
      無審判上一罪關係而予退併）詳予檢查，確認前揭監聽錄
      音帶均未隨案移送附卷（本院卷第102 頁）後，旋即函請
      臺北縣政府警察局三重分局提出該通訊監察錄音帶，經執
      行監聽當時任職同分局偵二隊之承辦員警陳春安（現已調
      至同分局偵六隊服務）至同分局偵二隊儲藏室後，始確認
      該等監聽錄音帶因保管不善及異動以致遍尋不著，有警員
      陳春安所製作之職務報告在卷可查（本院卷第105 頁），
      堪認該等監聽錄音帶確已滅失，本院自無從再依刑事訴訟
      法第165 條之1 第2 項規定，勘驗該監聽之錄音帶踐行調
      查證據之程序，以確認該錄音聲音是否為本人及其內容與
      通訊監察譯文之記載是否相符，故公訴人所引用之前揭通
      訊監察譯文，因無法確認其內容之真實性，故不得作為本
      案證據。此外，前揭通訊監察譯文中除錄音譯文內容外，
      固有部分屬於「簡訊」內容，然因辯護人係對譯文全部內
      容之真實性提出質疑，且並無客觀證據證明譯文中「簡訊
      」內容之真實性，基於同一理由，該等「簡訊」部分之譯
      文亦應不得作為本案證據。
五、實體部分：
    (一)按被告以外之人於審判外之言詞或書面陳述，雖不符合傳
      聞法則之例外規定，而不能作為認定犯罪事實之證據，但
      尚非不得以之作為彈劾證據，用來爭執或減損被告、證人
      或鑑定人陳述之證明力（最高法院98年度台上字第7652號
      判決參照）。本案證人丁○○於警詢時所為陳述，因不符
      傳聞法則之例外規定而無證據能力，固經認定如前，然因
      其警詢所言與偵訊時具結所證有以下不符之處，依據前述
      說明，其偵訊時所為證言是否可信，即非毫無疑問。
      1.關於證人丁○○向被告借款3 萬元部分，其於偵訊時固
        具結證稱：92年初，我經由「巧兒」的女性友人介紹認
        識被告，後來有與被告約在某咖啡廳談借款3 萬元的事
        ，當時被告只拿25,000元給我，扣了5,000 元的利息，
        她要求我每天繳1,000 元還她，要繳30天。後來我不到
        1 個月就繳完，只是沒有每天繳1,000 元，我都是每個
        星期看有多少錢就還給她，有匯的也有當面交的」等語
        （95年度偵字第23726 號卷第50至51頁），然警詢時卻
        稱：「我是兩、三年前經由朋友介紹跟被告借高利貸3
        萬，實拿25,000元，她扣了5,000 利息，她說1 天繳1,
        000 元，繳滿30天還清，在這30天中間，我有1 星期7
        天沒繳，隔天我跟她說我可以恢復1 天繳1,000 元，我
        跟她說這7 天的錢我會在2 天內還給他，她說這樣不行
        ，因我遲繳，利息會加，公司會罰，後來我沒理會她，
        我還是1 天繳1,000 元，7,000 元我也在3 天內還給她
        ，到期滿30天，我都有繳完了」（同前卷第23頁），亦
        即所借3 萬元並非提前清償完畢，而係30日屆滿後3 天
        才還清，與其前揭偵訊時證稱不到1 個月就繳完云云不
        符。
      2.關於丁○○於還清前揭3 萬元本金後，何時開始賣淫部
        分，其於偵訊時固具結證稱：我還清後，有與被告約一
        個地方要向她拿我簽給她的本票，但見面時被告表示不
        喜歡我的還款方式，說我還款時間有脫延，並沒有每天
        繳，故當天她不還我本票，還要再加我2 萬元的利息，
        並叫我再簽了張2 萬元的本票，說我如果往後1 天繳1,
        000 元，她就不會再算我利息，我說我賺的錢有限，她
        就叫我到酒店上班，說這樣就能將5 萬元還掉，我表示
        我要賣衣服賺來還，她旁邊的1 個小弟就對我大叫、踢
        桌子，但沒有對我動粗。從我簽2 萬元本票那天起，被
        告就帶我到到林森北路的383 酒店、林森北路的銀色世
        界酒店、三重市豆乾厝等地接客等語（95年度偵字第23
        726 號卷第50至51頁），然於警詢時卻稱：「我打電話
        跟被告要本票，我們約在中壢的咖啡廳，到咖啡廳時，
        她說我那7 天的利息我沒還，她就逼我另簽1 張3 萬的
        本票，我不妥協，她就叫身旁的小弟在咖啡廳當場賞我
        1 個巴掌，我嚇了就簽了另1 張3 萬元的本票，接下來
        我就賣我的衣服，沒理這個本票」「後來92年底，被告
        打電話給我，叫我到1 間泡沫紅茶店，並叫小弟強行押
        我到被告黑色賓士車內，把我帶到台北來，她先把我限
        制自由在林森北路2 樓的套房，還把我的身份證和手機
        都扣起來了，我不能出門，3 餐都是看管的小弟送上來
        ，過了1 星期，我趁小弟不注意逃到我朋友家。然後，
        我換到三重的三和夜市賣衣服，一、兩個星期後被乙○○2 名小弟發現，當場就把我用箱型車帶去原來林森北
        路2 樓的套房，一帶去乙○○就叫那2 個小弟毒打我全
        身，並逼迫我到酒店上班還債，不得已我只好配合他們
        到酒店上班，他們叫我做什麼我都得做，無論是陪酒或
        是跟客人出場從事性交易」等語（同前卷第23至24頁）
        。兩相比較後，非但丁○○所簽本票之金額不同，其簽
        本票時有無遭人賞一巴掌或其他強暴行為亦有不同，另
        其偵訊時係稱於簽立該2 萬元本票當日即開始在被告帶
        領下四處賣淫以還債，然警詢時卻稱其簽立3 萬元本票
        後，有先賣衣服一陣子，直到92年底始遭被告的小弟以
        黑色賓士汽車帶至臺北市○○○路某賓館房內，其自由
        亦遭限制，之後丁○○曾一度脫逃至朋友家，惟2 週後
        仍遭被告的小弟找到後以箱型車帶至前揭套房，並遭毒
        打後始不得已開始賣淫，所述情節亦有明顯齟齬。另依
        前揭警詢所述，可以推算丁○○開始賣淫的時間，應係
        在「92年底」遭被告的小弟以箱型車帶回並毒打逼迫之
        後，然其於偵訊時卻具結證稱：（接客的時間？）從92
        年初至今（95）年5 月10日我男友求救前，我都是每天
        過接客的日子」等語（同前卷第51頁），兩者亦有極大
        差距。
      3.關於丁○○在三重豆干厝的賣淫所得分配部分，其於偵
        訊時固具結證稱：「私娼寮15分鐘收1,500 元，我的部
        份900 元，餘的錢是店家，乙○○怎麼與店家拆分我不
        清楚，她不會讓我知道，我每天接客的金額均被乙○○
        拿走」等語（95年度偵字第23726 號卷第51頁），然於
        警詢時卻稱：「在豆乾厝的賣淫收費是每15分鐘1,500
        元，我實拿900 元，600 元交給店家，500 元是店家的
        ，100 元是乙○○的經紀費」（同前卷第24頁），與其
        前揭證稱「乙○○怎麼與店家拆分我不清楚」不符。
      4.關於丁○○向「吳大哥」借10萬元部分，證人丁○○於
        偵訊時固具結證稱：我有一次得肺炎到林口長庚醫院住
        院住了1 、2 個月，出院後被告就要求我上班，我住院
        期間，被告還有到醫院問我何時能開始上班，說利息加
        這麼多了，不趕快上班還不行，她不止逼我還要打我。
        於是我看報紙找到「吳大哥」，我跟他借10萬元，實拿
        8 萬元，扣10天2 萬元的利息來還給乙○○等語（95年
        度偵字第23726 號卷第52頁），惟依卷附中央健康保險
        局北區分局98年12月28日健保桃醫管字第0983186833號
        函及所附丁○○92年1 月1 日起至95年12月31日就醫紀
        錄（本院卷第177 至180 頁），可知丁○○於上開期間
        僅曾於93年5 月16日起至同年月24日期間在林口長庚醫
        院住院9 天，此外即無其他住院紀錄，故其所稱在林口
        長庚醫院住院住了1 、2 個月，與客觀證據不符。另證
        人丁○○雖未明確指出其向「吳大哥」借款之正確時間
        ，然依其前揭證言，堪認其應係於住院期間或出院後即
        向「吳大哥」借款，亦即其係於93年5 、6 月間向「吳
        大哥」借款，然其於警詢時卻稱：「有關和吳大哥的借
        款是在95年農曆過年前1 星期，因家裡有需要，在朋友
        介紹下，跟他借了10萬，實拿8 萬，10天要繳2 萬的利
        息」（同前卷第24至25頁），非但時間相隔甚遠，且其
        借款原因亦有不同（前者係為儘速償還積欠被告的款項
        ，後者係為家用）。
    (二)按「告訴人」之告訴，係以使被告受刑事訴追為目的，是
      其陳述是否與事實相符，仍應調查其他證據以資審認（最
      高法院52年台上字第1300號判例參照）。本案證人丁○○
      於警詢、偵訊時固均未明確表示要對被告提出何種告訴，
      但其既已向承辦員警及檢察官表明被告有起訴書所載之具
      體犯罪事實，且其於警詢時已經表明：「我因為從92年10
      月左右開始到現在，遭受乙○○（綽號秀姐）、吳大哥等
      人以高利貸借款方式脅迫控制我從事賣淫償還債務。乙○○是以經紀人的身份、吳大哥是以地下錢莊接洽人（放、
      收款）的身份來控制我，我分別跟吳大哥他們借高利貸10
      萬、跟乙○○借高利貸3 萬，至今我己還款超過600 萬，
      乙○○還說我欠100 多萬，過程中他們不斷逼我簽本票和
      脅迫我賣淫，直到95年5 月10日被婦女救援基金會救出，
      所以今日到貴局報案」等語（95年度偵字第23726 號卷第
      22 至23 頁），至少亦應屬於「告發人」，故其證言之證
      明力，縱無前揭判例之適用，亦將因其利害關係與被告完
      全對立，且與被告間有金錢借貸糾紛，而減損其證明力，
      參以其偵訊時具結所證有前述與警詢筆錄不相吻合之處，
      自難僅因其曾簽署結文，即逕依其證述內容而為被告不利
      之認定，尚須調查其他證據審認其陳述是否與事實相符。
    (三)依據起訴書所載犯罪事實及公訴檢察官於本院98年11月9
      日陳稱：「（關於起訴的犯罪事實，第10行關於逼迫丁○○另行簽立2 萬元本票1 張，此部分是本案犯罪事實，還
      是前案的範圍，只是作為本案的舖陳，另外，起訴書第1
      頁倒數第5 行關於丁○○若不從，被告則唆使手下毆打丁○○並脅迫對其家人不利，是否也在起訴的範圍，其所犯
      的罪名為何？）此兩部分認為是起訴事實，都是刑法231
      條之1 第1 項所指的強暴脅迫行為。被告逼迫丁○○另行
      簽立2 萬元本票1 張，是為了要使丁○○繼續承擔對被告
      的債務而須受迫繼續從事賣淫行為」等語（本院卷第121
      頁反面），可知公訴人主要係認定被告有對丁○○實施「
      藉口丁○○欠款未還清為由，逼迫其另簽立2 萬元之本票
      1 張」「自92年初某日起至95年5 月10日止，強押丁○○
      四處與男客為性交行為」及「若丁○○不從，被告則唆使
      手下毆打之，並威脅對其家人不利」等強暴脅迫行為，但
      被告究係於何時、何地對丁○○施以前述暴行？前後一共
      實施幾次？起訴書並未明確認定，且除證人丁○○於偵訊
      時所為證詞外，被告自始至終均否認曾為該等行為，另被
      告雖不否認有於95年5 月9 日起至同年8 月7 日止期間，
      先後以其0000000000門號傳送「公司在等你消息」「在那
      裡上班，收入多少，一天要繳多少，公司都要知道！」「
      為何沒上班，幾號要上班，中國信託000000000000明天匯
      款後要聯絡！」「匯款多少，怎麼都沒聯絡！」「你的郵
      局晶片卡有拿嗎，還要印章要給我！」「小庭，東西都沒
      有怎麼辦，你準備怎麼辦？」「你的印章要拿來，美簽或
      加拿大簽也是要辦辦看，難道你都不想辦，都不想賺錢嗎
      ？」「沒有印章，無法換簿子，不子已不能存款了！你有
      印章嗎？」「印章也不拿來，班也不上，你在等什麼」「
      小庭，有必較瘦嗎？現在有一家俱樂部，價錢不錯，生意
      也不錯，你現在好嗎？」等簡訊（95年度偵字第23726 號
      卷第68頁）給丁○○之事實，但依上開簡訊文義，非但沒
      有任何恐嚇、脅迫字眼，反而還有例如「你在等什麼」「
      你準備怎麼辦」「有必較（按應係比較之誤繕）瘦嗎」「
      現在有一家俱樂部，價錢不錯，生意也不錯，你現在好嗎
      ？」等問候並徵詢丁○○意見之語句，另其中雖有一封內
      容為「現在有一家俱樂部，價錢不錯，生意也不錯」之簡
      訊，但被告對此略辯稱：我們這一行的彼此都是姊妹，那
      邊環境比較好都會互相介紹等語，核與常理尚無顯然違背
      ，況該簡訊並未指明特定之人事時地物，是否能因此逕認
      被告有媒介丁○○與他人為性交易之行為，亦非無疑，故
      上開簡訊尚難遽為被告不利之認定。至於本院96年度易字
      第317 號判決書（96年度偵字第13954 號卷第2 至6 頁）
      僅能證明被告曾經借貸金錢給丁○○並收取重利之事實，
      尚難據以認定被告曾對丁○○實施「藉口丁○○欠款未還
      清為由，逼迫其另簽立2 萬元之本票1 張」「自92年初某
      日起至95年5 月10日止，強押丁○○四處與男客為性交行
      為」及「若丁○○不從，被告則唆使手下毆打之，並威脅
      對其家人不利」等強暴脅迫行為，而前述犯罪事實欄第一
      段所示扣案物品，經檢視除丁○○於94年7 月29日所簽立
      8 萬元借據（本院卷第181 頁）外，其餘均與本案犯罪事
      實欠缺直接關連，至於該張借據，被告業已說明係代丁○○還款給「吳大哥」後所取得，且縱認此節屬實，亦無法
      證明被告有意圖營利以強暴、脅迫使女子與他人為性交行
      為之犯行，自均無法佐證證人丁○○於偵訊時所證是否屬
      實。
    (四)況依證人即同時為被告及丁○○朋友與同事之丙○○於本
      院審理時具結證稱：我是從92年過年開始認識丁○○，她
      跟我是同事，我們互留電話，偶而也會通電話，直到95年
      間她搬到我家附近，她住光明街4 樓，我住在重安街11樓
      ，才開始天天見面，她白天是由她男友帶去跑飯店，從事
      性服務，晚上10點下班後就與我一起出去牛郎店喝酒，約
      1 個月後，因為丁○○每次喝醉酒後都會鬧自殺，所以我
      就沒有再跟她出去，之後就沒有聯繫等語（本院卷第143
      又反面至145 頁），可知丁○○之人身自由於該段期間並
      未受到限制，此核與證人丁○○於95年11月9 日偵訊時證
      稱：93年底，被告答應讓我搬到外面住，房子是乙○○找
      的，約是我簽的，房租是我男友付的，我只有一人住，不
      與其他小姐同住，我在外面住後，被告一直派小弟看守我
      等語不符，然對照其同日偵訊時自稱：我與男友交往才2
      年多，他一直鼓勵我要報警處理等語（95年度偵字第2372
      6 號卷第55頁），可知丁○○認識其男友的時間，與其獨
      自搬至外面居住的時間相近，其既可自由選擇男友，又可
      自由決定與丙○○外出至牛郎店喝酒消費，顯然保有相當
      程度的自主決定權，參以證人丙○○為被告與丁○○之朋
      友，與兩人間亦無金錢或其他利害關係，其既已具結擔保
      所言屬實，要無甘冒偽證嚴厲罪責之風險而刻意為有利被
      告之陳述，所言當具相當之可信性，故證人丁○○證稱：
      被告一直派小弟看守我云云，應非可採。從而，證人丁○○是否曾遭被告實施「藉口丁○○欠款未還清為由，逼迫
      其另簽立2 萬元之本票1 張」「自92年初某日起至95年5
      月10日止，強押丁○○四處與男客為性交行為」及「若丁○○不從，被告則唆使手下毆打之，並威脅對其家人不利
      」等強暴脅迫行為，更非無疑。
    (五)另查公訴人雖認定被告與姓名年籍不詳綽號「阿源」之成
      年男子有意圖營利，以強暴、脅迫使女子與他人為性交行
      為之犯意聯絡，然證人丁○○僅於偵訊時具結證稱：「（
      阿源是誰？）「乙○○專門請阿源到店家收小姐的錢，阿
      源不是乙○○帶在身邊的2 位小弟，他的電話是00000000
      00，因為他也會來找我收錢」（95年度偵字第23726 號卷
      第54頁），並未指稱「阿源」曾對丁○○實施任何強暴、
      脅迫行為而逼迫其賣淫並藉此牟利，另其於警詢時亦僅指
      稱：「被告有1 名負責收錢的外務叫阿源，電話00000000
      00大哥使用電話0000000000」（同前卷第25頁），此外並
      無其他證據證明被告與「阿源」有何犯意圖營利以強暴、
      脅迫使女子與他人為性交行為罪之犯意聯絡及行為分擔（
      檢警雖有針對上開門號進行通訊監察，但所製作之通訊監
      察譯文不得作為本案證據，理由詳如前述），尚難僅因丁○○證稱：被告係委由「阿源」前來收款，即遽信為真，
      並進而認定被告與「阿源」就本案犯罪事實有犯意聯絡及
      行為分擔。
六、公訴人雖另聲請傳喚證人即負責製作通訊監察譯文之警員陳
    春安作證，及請求對被告進行測謊，但查：
    (一)公訴人認為：若被告及辯護人對通訊監察譯文內容有爭執
      ，依最高法院94年度臺上字第1270號判決意旨，法院固須
      就該譯文是否確實符合監聽之通話內容一節予以調查，但
      其調查方式，並非僅限於直接播放通訊監察錄音帶一種調
      查方法。亦即，若直接播放通訊錄音帶有其困難（例如：
      原錄音帶滅失，或雖未滅失但已受潮故無法播放），亦得
      以傳喚製作該譯文之人員到庭作證，或訊問受監察人或聽
      聞該譯文內容之人，予以調查，以確認係爭監聽譯文均係
      如實記載通話內容，並非虛構，爰聲請傳喚製作該譯文之
      警員陳春安作證（本院卷第166 頁），固非無見，然依陳
      春安警員所製作前揭職務報告，可知該員就本案監聽錄音
      帶部分已自承保管不善，且因異動（按應係指由同分局偵
      二隊調至偵六隊）以致遍尋不著，衡諸常情，實難期待其
      能清楚記憶其所負責轉譯之各項譯文內容，縱使其能到庭
      證稱均係按照錄音內容如實轉譯等語，因無其他證據可供
      考察此言是否屬實，其證據力相對更顯低弱，自難作為替
      代實際勘驗通訊監察錄音帶之調查方式。從而，應無傳喚
      證人陳春安作證之必要。
    (二)公訴人雖另聲請對被告進行測謊鑑定以確認是否「自92年
      至95年5 月10日止，以逼迫A 女簽立本票、積欠債務、威
      脅對其家人不利等方式，強押A 女從事賣淫工作」等事實
      。惟按測謊之證據方法，係依一般人在說謊時，會產生遲
      緩、緊張、恐懼、不安等心理波動現象，乃以科學方法，
      由鑑定人利用膚電測謊儀器，將受測者上開情緒波動反應
      予以紀錄，資以判斷受測者有無說謊。測謊所得之證據，
      固非不得參酌其他證據以判斷待證事實，然無論施測方或
      受測方，抑或測謊設備，仍不能謂無可能之變數存在，自
      難認足以作為唯一及絕對之依據（最高法院98年度台上字
      第3439號判決參照）。本案現存各項證據，經審酌後均無
      法據為被告不利之認定，縱算被告接受測謊之鑑定結果為
      有說謊反應，仍無法以之作為被告有罪之唯一及絕對依據
      。況且公訴人請求測謊鑑定之待證事實距今至少逾3 年，
      是否有因記憶問題而不適於鑑定，亦有疑問。從而，公訴
      人此項調查證據之聲請，應無再予調查之必要，併此說明
      。
七、綜上所述，本案公訴人認定被告涉犯與「阿源」共犯意圖營
    利以強暴、脅迫使女子與他人為性交行為罪嫌，固非無見，
    然其並未詳細指明被告與「阿源」係於何時、何地對丁○○
    為何種強暴脅迫行為，亦未說明該等強暴、脅迫行為與丁○○與男客賣淫間有何關連，且證人丁○○於偵訊時所為證詞
    除與其警詢時所言不符外，復有前述諸多瑕疵，另其利害關
    係與被告相反，復查無其他證據足證所證各節均為屬實，尚
    難僅依其有瑕疵之證言，即逕認被告確有起訴書所載犯罪行
    為，本院依現存證據，無法形成被告有罪之確信。本案既不
    能證明被告犯罪，爰依法諭知無罪之判決。
據上論斷，應依刑事訴訟法第301 條第1 項，判決如主文。
中    華    民    國    99    年    1     月    20    日
                  刑事第十三庭  審判長法  官  王士珮
                                      法  官  方鴻愷
                                      法  官  楊明佳
以上正本證明與原本無異。
如不服本判決應於收受送達後10日向本院提出上訴書狀，並應敘
述具體理由；其未敘述上訴理由者，應於上訴期間屆滿後20日內
向本院補提理由書（均須按他造當事人之人數附繕本）「切勿逕
送上級法院」。
                                      書記官  林金良
中    華    民    國    99    年    1     月    20    日

司法院資訊處製作；財團法人民間司法改革基金會備份。
